【裁判字號】    98,訴,1051
【裁判日期】    981217
【裁判案由】    毒品危害防制條例
【裁判全文】
臺灣高雄地方法院刑事判決              98年度訴字第1051號
公  訴  人  臺灣高雄地方法院檢察署檢察官
被      告  甲○○
選任辯護人  蘇勝嘉律師（財團法人法律扶助基金會）
上列被告因違反毒品危害防制條例案件，經檢察官提起公訴（98
年度偵字第17715號），本院判決如下：
    主  文
甲○○持有第二級毒品，處有期徒刑肆月。扣案如附表編號1 所
示之物，沒收銷燬之。又持有第二級毒品，處有期徒刑參月。扣
案如附表編號2 所示之物，沒收銷燬之。又意圖販賣而持有第三
級毒品，處有期徒刑肆年。扣案如附表編號3 至8 所示之物，均
沒收之。應執行有期徒刑肆年伍月。扣案如附表編號1 、2 所示
之物，均沒收銷燬之。扣案如附表編號3 至8 所示之物，均沒收
之。
    事  實
一、李俊憲前於民國94年間，因業務過失致死案件，經臺灣雲林
    地方法院以93年度交訴字第40號判處有期徒刑2 年，緩刑期
    間5 年，於94年5 月19日確定（未構成累犯），現於緩刑期
    間，猶不知悔改，明知MDMA（俗稱搖頭丸）及四氫大麻酚（
    俗稱大麻）均係毒品危害防制條例第2 條第2 項第2 款所列
    之第二級毒品，非經許可，不得持有之，竟分別基於持有第
    二級毒品之犯意，為如下列行為：
    (一)於98年1 月底某日，在高雄市○○路及自強路路口附近之
      「MAP PUB 」，向真實姓名年籍不詳之某成年男子，以不
      詳代價購得內含第二級毒品MDMA及第三級毒品Ketamine（
      下稱愷他命）成分之淺藍綠色圓錠1 包（30顆，下稱含MD
      MA成分之淺藍綠色圓錠，驗前淨重10.069公克、驗後淨重
      10.059公克），並將上開含MDMA成分之淺藍綠色圓錠1 包
      藏放在其高雄市○○區○○街21之25號7 樓之住處而持有
      之（持有第三級毒品部分不構成犯罪）。
    (二)又於98年1 月間某日，在高雄市○○路與民族路路口附近
      之某PUB ，向真實姓名年籍不詳之某成年男子，以不詳代
      價購得內含第二級毒品四氫大麻酚之綠色植物莖葉1 包（
      下簡稱含四氫大麻酚成分之綠色植物莖葉，驗前淨重0.42
      4 公克，驗後淨重0.407 公克），將上開含四氫大麻酚成
      分之綠色植物莖葉1 包藏放在其上址住處之冰箱而持有之
      。
二、又李俊憲明知愷他命（俗稱K 他命）及硝甲西泮（俗稱一粒
    眠）均係毒品危害防制條例第2 條第2 項第3 款所列之第三
    級毒品，不得非法持有及意圖販賣而持有，竟因其本身有施
    用第三級毒品愷他命及硝甲西泮之惡習，先於98年4 月下旬
    某日，在高雄市○○路與自強路路口之某PUB ，以新臺幣（
    下同）13餘萬元之價格，向真實姓名年籍不詳、綽號「阿興
    」之成年男子，購入第三級愷他命（下稱愷他命）及含第三
    級毒品硝甲西泮成分之淺橘色扁圓錠（下稱含硝甲西泮成分
    之淺橘色扁圓錠）1 批，供己施用外（施用第三級毒品部分
    不構成犯罪），竟萌生販賣營利之意圖而持有第三級毒品之
    犯意，將上開購入除部分供己施用所剩之愷他命及含硝甲西
    泮成分之淺橘色扁圓錠，予以分裝成不同數量之愷他命8 包
    （毛重507.95公克）及含硝甲西泮之淺橘色扁圓錠4 包（合
    計驗前淨重128.944 公克，驗後淨重128.938 公克）而持有
    之，以利攜帶外出，伺機販售給不特定人以牟利。同年6 月
    10日下午6 時許，為警據報前往其住處門口前對其盤查，當
    場自其身上扣得愷他命2 包（毛重各為7.2 公克、29.85 公
    克）及含硝甲西泮成分之淺橘色扁圓錠1 包（毛重8.6 公克
    ），並自其隨身攜帶之公事包扣得含MDMA成分之淺藍綠色圓
    錠1 包（驗前淨重10.069公克、驗後淨重10.059公克）、愷
    他命1 包（毛重101.55公克）、含硝甲西泮成分之淺橘色扁
    圓錠3 包（毛重各為9.05公克、19.55 公克、99公克）及其
    所有供意圖販賣第三級毒品分裝所用之電子磅秤1 台、夾鏈
    袋1 包等物；旋又經其同意分別搜索其住處及供其使用之車
    號VP-449 3號自小客車，而在其住處扣得含四氫大麻酚成分
    之綠色植物莖葉1 包（驗前淨重0.424 公克，驗後淨重0.40
    7 公克）、愷他命5 包（毛重各4.8 公克、101.3 公克、60
    .65 公克、101.3 公克、101.3 公克）及其所有供意圖販賣
    第三級毒品分裝所用之大分裝盤1 個、小分裝盤1 個，及在
    上開自小客車扣得供其施用剩餘之愷他命1 包（毛重0.55公
    克）及施用第三級毒品所用之小分裝盤1個等物。
三、案經海巡署屏東機動查緝隊報告臺灣高雄地方法院檢察署檢
    察官偵查起訴。
    理  由
一、證據能力部分：
    按被告以外之人於審判外之言詞或書面陳述，除法律有規定
    者外，不得作為證據，惟經當事人於審判程序同意作為證據
    ，法院審酌該言詞陳述或書面陳述作成時之情況，認為適當
    者，亦得為證據；當事人於法院調查證據時，知有刑事訴訟
    法第159 條第1 項不得為證據之情形，而未於言詞辯論終結
    前聲明異議者，視為有前項之同意，同法第159 條第1 項及
    第159 條之5 分別定有明文。查本判決所引用據以認定被告
    甲○○犯罪事實存否之各項證據，經於準備程序中詢問當事
    人使其就證據能力之有無表示意見，均明示同意具有證據能
    力（見本院審訴卷第39至42頁）。嗣於審判期日，本院復依
    各該證據不同之性質，分以提示或告以要旨等法定調查方法
    逐一調查，並使當事人表示意見（本院訴卷第62頁至64頁）
    ，且亦查無法定證據取得禁止或證據使用禁止之情形，故認
    所引用各項證據資料，均具證據能力而得做為證據。
二、實體部分：
    訊據被告甲○○坦承犯罪事實欄一之(一)、(二)所示之持有含第
    二級毒品MDMA成分之淺藍綠色圓錠1 包及含四氫大麻酚成分
    之綠色植物莖葉1 包之犯行，惟矢口否認有何犯罪事實欄二
    所示意圖販賣而持有第三級毒品愷他命及含硝甲西泮成分之
    淺橘色扁圓錠之犯行，辯稱：扣案之愷他命及含硝甲西泮成
    分之淺橘色扁圓錠均係伊購買來供自己施用，沒有要販賣給
    別人施用之意思，因伊施用量越來越大，又剛好賭博賺有一
    筆錢，才一次購買這麼大量之愷他命及含硝甲西泮成分之淺
    橘色扁圓錠；購買含硝甲西泮成分之淺橘色扁圓錠是因為睡
    不著覺，所以買來吞食；分裝成數包則是要控制自己吸食毒
    品的量云云。經查：
    (一)被告於犯罪事實欄一之(一)、(二)所示之時、地，分別向真實
      姓名年籍不詳之成年男子，以不詳代價購入含MDMA成分之
      淺藍綠色圓錠1 包及含四氫大麻酚成分之綠色植物莖葉 1
      包而持有之事實，業據被告於警詢、偵查中及本院審理中
      坦承不諱（見警卷第5 、6 頁、偵卷第4 、5 、72、73頁
      、本院訴卷第11、12、34、61、65、70頁），又扣案之淺
      藍綠色圓錠及綠色植物莖葉送驗，確係含第二級毒品MDMA
      、第三級毒品愷他命及第二級毒品四氫大麻酚之成分，有
      高雄醫學大學附設中和紀念醫院9806-65 、66號檢驗報告
      2 份在卷可稽（見偵卷第29、30頁），並有搜索扣押筆錄
      、扣押物品目錄表各1 份、蒐證照片14張、扣案含MDMA成
      分之淺藍綠色圓錠1 包及含四氫大麻酚成分之綠色植物莖
      葉1 包在卷可佐（見警卷第9 至17、34至39、43至44頁）
      ，足以佐證其上開自白與事實相符，是被告分別持有上開
      第二級毒品之事實，堪以認定。
    (二)被告於犯罪事實欄二所示之時、地，向真實姓名年籍不詳
      、綽號「阿興」之成年男子，以13餘萬元之代價，購入愷
      他命及含硝甲西泮成分之淺橘色扁圓錠1 批後，除供己施
      用外，所餘部分自行以電子磅秤及大小分裝盤分裝成愷他
      命9 包（其中1 包毛重0.55公克係供其施用，詳如後述）
      及含硝甲西泮成分之淺橘色扁圓錠4 包，嗣為警分別在其
      身上、隨身攜帶之公事包、上址住處及所用車號 VP-4493
      號自小客車上查獲之事實，業據被告於警詢、偵查中及本
      院審理中供承甚明（見警卷第5 、6 頁、偵卷第4 、5 、
      71至72頁、本院訴卷第11、12、67、68頁）；又扣案之粉
      末及淺橘色扁圓錠送驗，分別含第三級毒品愷他命及硝甲
      西泮之成分，亦分別有高雄醫學大學附設中和紀念醫院98
      06 -67、68號檢驗報告2 份在卷可稽（見偵卷第31、32頁
      ），並有搜索扣押筆錄、扣押物品目錄表各1 份、蒐證照
      片14張、電子磅秤1 台、大分裝盤1 個、小分裝盤1 個及
      夾鏈袋1 包在卷可佐（見警卷第9 至17、34至39、43至44
      頁），被告持有上開愷他命及含硝甲西泮成分之淺橘色扁
      圓錠之事實，應堪認定。
    (三)按一般施用毒品之人，囿於毒品價格昂貴、個人財力有限
      、毒品易於受潮變質、警方查緝風險等因素考量，多僅持
      有可供短期施用之少量毒品，殆屬無疑之事。本件扣案之
      愷他命數量多達毛重507.95公克（不含另1 包毛重0.55公
      克供其施用所剩部分）及含硝甲西泮成分之淺橘色扁圓錠
      136.2 公克，價值總計逾13餘萬元，已與一般供己施用所
      持毒品之數量迥異。且依被告於警詢及本院羈押庭訊問時
      自承每次吸食愷他命約0.2 公克，每天吸食次數平均10餘
      次；含硝甲西泮成分之淺橘色扁圓錠則是睡不著時才會施
      用，不一定每天施用等情（見警卷第7 頁、本院聲羈卷第
      6 頁），依此估算，其每天平均施用愷他命之總量約為3
      公克，則以查扣之愷他命數量毛重507.95公克而言，足可
      供被告連續施用達150 餘天，時間長達5 個月之久；而含
      硝甲西泮成分之淺橘色扁圓錠則視被告有無失眠情形而定
      ，尚非每天必須吞服施用，竟一次購入136.2 公克，凡此
      殊與上開常理有違，已難認係僅供自己施用而持有上開毒
      品。
    (四)參之被告將購入之愷他命，以電子磅秤及大、小分裝盤分
      裝為毛重各7.2 公克、29.85 公克、101.55公克、4. 8公
      克、101.3 公克、60.65 公克、101.3 公克、101.3 公克
      不等之包裝共計8 包，而含硝甲西泮成分之淺橘色扁圓錠
      則分裝毛重各8.6 公克、9. 05 公克、19.55 公克、99公
      克不等之包裝共計4 包，每包分裝數量少則7 公克，多則
      100 公克，顯然超出一般人一次或一日施用之數量甚多，
      已非僅供自己施用之合理範圍。又其將上開毒品分別藏放
      在其身上、隨身攜帶之公事包、上址住處及平日使用之自
      小客車多處，亦與為供自己方便施用，多將毒品分裝為二
      ，大部份毒品妥善藏放於隱密之處，以躲避查緝，小部分
      則藏放於隨手可得之處，以利自己施用之常情截然不同，
      應係其出於隨時提供充足之毒品來源考量，故有此特殊之
      分裝及藏放方式。
    (五)再者，扣案之愷他命呈粉末狀，極易散失，而含硝甲西泮
      成分之淺橘色扁圓錠則為錠劑外觀，兩者之重量體積俱皆
      輕小卻價格不菲，販毒者為求營利，自無不錙銖必較，故
      必以精確度、敏感度較高之電子磅秤、分裝盤及夾鏈袋予
      以秤重、分裝及包裝，以防浪費損失。反言之，倘所持毒
      品僅供自己施用而已，既無慮於利潤損失，當無使用上開
      器材用品分裝之必要，如欲控制自己施用數量，僅須於施
      用之際，酌量使用毒品即可。本件警方於被告上址住處扣
      得電子磅秤1 台、大分裝盤1 個、小分裝盤1 個及夾鏈袋
      1 包，有搜索扣押筆錄、扣押物品目錄表各1 份及蒐證照
      片14張在卷可參，係屬販賣愷他命及含硝甲西泮成分之淺
      橘色扁圓錠予他人必要之器材用品，被告亦自承使用上開
      物品分裝及包裝毒品等語（見本院聲羈卷第6 頁、訴卷第
      11、64頁），足可佐證被告確係利用上開器材分裝及包裝
      所持之愷他命及含硝甲西泮成分之淺橘色扁圓錠，以圖將
      來伺機販賣他人毒品之用。
    (六)被告雖以扣案毒品係供自己施用云云置辯，惟查：
      1.關於被告每次及每日施用愷他命之平均數量，其於警詢
        及本院訊問時原供稱每次吸食愷他命約0.2 公克，每天
        吸食次數平均10餘次等語（見警卷第7 頁、本院聲羈卷
        第6 頁），於偵查中改稱每天吸食約5 公克及一天大概
        要用10至20公克等語（見偵卷第60、72頁），嗣於本院
        審理中竟又改稱每天施用大概超過80幾次甚至超過 100
        次，約有10幾公克等語（見本院訴卷第66、68頁），先
        後供述內容相差甚遠，其平日施用愷他命之數量為何已
        值商榷。況愷他命為一種速效之全身性麻醉劑，成人使
        用經鼻吸入粉末之劑量約在100 至400 毫克，一般採用
        上開方式，常用之劑量約125 毫克，可維持藥效1 個小
        時左右，由於長期使用會產生耐藥性，曾有長期濫用者
        在週末一個晚上使用超過1 公克愷他命之報導，有法務
        部法醫研究所97年9 月25日法醫毒字第0970004445號函
        在卷可憑，不論依被告上開於警詢所稱約2 公克，或於
        偵查中所言5 公克，甚至10餘公克之施用量，皆已超出
        一般合理施用範圍極多，顯見其係為自圓其持有上開大
        量毒品僅供自己施用之說，乃不斷提高自己每日施用愷
        他命之平均數量，圖以合理化所為，是被告前開辯稱伊
        係為施用而持有上開毒品云云，自悖於常理，為無可採
        。
      2.又被告向綽號「阿興」男子購入大包裝之愷他命及含硝
        甲西泮成分之淺橘色扁圓錠，如為控制每次施用量，僅
        須於施用時以一定規格之勺匙舀取相當數量施用即可，
        既簡便又可行，其另以電子磅秤、大、小分裝盤及夾鏈
        袋分裝及包裝毒品，所費不貲，更屬多此一舉，實與常
        情有違。況被告係將愷他命及含硝甲西泮成分之淺橘色
        扁圓錠分成少則7 公克、多則100 公克不等之包裝，業
        如前述，亦難認該分裝方式與控制施用毒品量間有何關
        連可言。益徵被告上開辯稱分裝成數包是要控制自己吸
        食毒品之量云云，係為事後卸責之詞，殊難憑採。
      3.另警方係分別在被告身上及其隨身攜帶之公事包內查獲
        含硝甲西泮成分之淺橘色扁圓錠4 包，有搜索扣押筆錄
        、扣押物品目錄表各1 份及蒐證照片14張在卷可稽，倘
        如被告所言其所購入之含硝甲西泮成分之淺橘色扁圓錠
        僅供自己施用屬實，何以在平日生活起居之住處臥室未
        見任何毒品，反而藏放於欲外出之被告身上及公事包？
        亦有不合常理之處。益見被告持有上開毒品係意圖販賣
        他人，而非僅供自己施用。被告前開所辯自不足採。
      4.再者，被告自承其負債且失業，家庭狀況不佳，亟需賺
        錢解決等情（見警卷第8 頁、偵卷第5 、60頁），可見
        被告之經濟狀況已非寬裕，然毒品為價昂物稀之物，被
        告竟一次大量購入價值高達13餘萬元之毒品供己施用，
        亦與前開所述內容自相矛盾，是其辯稱因施用量越來越
        大，且因賭博賺錢，才一次購入大量毒品云云，誠屬諉
        過飾責之詞，尚難採信。
    (七)綜上所述，被告犯罪事實欄一之(一)、(二)所示之持有第二級
      毒品及犯罪事實欄二所示之意圖販賣而持有第三級毒品之
      犯行，事證明確，堪以認定，其上開所辯顯不足採，自應
      依法論科。
三、論罪科刑：
    (一)查MDMA、四氫大麻酚係毒品危害防制條例第2 條第2 項第
      2 款所稱之第二級毒品，不得非法持有，核被告犯罪事實
      欄一之(一)、(二)所為，均係犯毒品危害防制條例第11條第 2
      項之持有第二級毒品罪。
    (二)按毒品危害防制條例第5 條第3 項之意圖販賣而持有第三
      級毒品罪，係指以非營利之目的而販入或因其他原因而持
      有毒品，其後始起意出售所持有之毒品以營利，且迄未著
      手賣出者而言，最高法院90年度臺上字第2046號、97年度
      臺上字第6593號判決意旨可資參照。查愷他命及硝甲西泮
      係毒品危害防制條例第2 條第2 項第3 款所稱之第三級毒
      品，不得意圖販賣而持有，被告於購入愷他命及含硝甲西
      泮成分之淺橘色扁圓錠後，取出部分愷他命分裝，於98年
      6 月10日下午5 時許，在其住處施用愷他命1 次，而為警
      在其使用之自小客車內查獲剩餘之愷他命1 包（毛重0.55
      公克）一事，業據被告於本院審理中坦承不諱（見本院訴
      卷第66 、69 頁），核與被告採驗尿液經送高雄市立凱旋
      醫院檢驗，呈現愷他命及去甲基愷他命陽性反應乙節相符
      ，有該院濫用藥物尿液檢驗報告1 份在卷可憑相符（見偵
      卷第39頁），堪認其於購入初始，係欲供自己施用，嗣另
      萌販賣營利之意圖而持有，惟未及著手賣出行為，即為警
      查獲，核其所為，係犯毒品危害防制條例第5 條第3 項之
      意圖販賣而持有第三級毒品罪。其一意圖販賣而同時持有
      愷他命及含硝甲西泮成分之淺橘色扁圓錠，為想像競合犯
      ，應從一重之意圖販賣而持有第三級毒品罪處斷。惟其施
      用愷他命部分，法無明文處罰，自不在本件審理之範圍，
      附此指明。又被告上開所犯持有第二級毒品MDMA、持有第
      二級毒品四氫大麻酚及意圖販賣而持有第三級毒品愷他命
      、硝甲西泮等3 罪，犯意個別且罪名互殊，應予併合處罰
      。
    (三)爰審酌被告明知毒品殘害人體身心健康至鉅，竟意圖將其
      所持有之第三級毒品愷他命及硝甲西泮伺機出售牟利，設
      若賣出必將助長毒品氾濫，足使施用毒品人口增加，嚴重
      影響國民健康及社會秩序，且於犯後否認犯行，未見悔意
      ，惟念及被告素行尚可，坦承持有含第二級毒品MDM 成分
      之淺藍綠色圓錠A 及含四氫大麻酚成分之綠色植物莖葉，
      又其意圖販賣而持有第三級毒品部分未販出造成具體損害
      ，兼衡被告國中肄業、無穩定工作、犯罪之動機、目的、
      手段等一切情狀，分別量處如主文所示之刑，並定其應執
      行之刑。
    (四)扣案附表編號1 所示含有第二級毒品MDMA成分之淺藍綠色
      圓錠1 包（30顆，驗前淨重合計10.069公克，驗後淨重合
      計10.059公克，含包裝袋1 只，係直接包覆毒品，內各沾
      有微量之MDMA、愷他命殘留而無法析離）及編號2 所示含
      有第二級毒品四氫大麻酚成分之綠色植物莖葉1 包（驗前
      淨重合計0.424 公克，驗後淨重合計0.407 公克，含包裝
      袋1 只，係直接包覆毒品，內沾有微量之四氫大麻酚殘留
      而無法析離），均應依毒品危害防制條例第18條第1 項前
      段之規定，不問屬於犯人與否，宣告沒收銷燬之；至鑑驗
      耗損部分之毒品，既已滅失而不存在，不另宣告沒收銷燬
      ；而上開含有MDMA之淺藍綠色圓錠1 包，雖亦含有愷他命
      之成分，然此二部分毒品係包含在同一圓錠內，而無法分
      離，故就此含有愷他命及MDMA之淺藍綠色圓錠，併予宣告
      沒收銷燬。又按愷他命、硝甲西泮分別係毒品危害防制條
      例第2 條規定公告管制之第三級毒品，且依同條例第11條
      之1 規定，不得擅自持有，雖同條例第18條第1 項前段規
      定僅將查獲之第一、二級毒品不問屬於犯人與否沒收銷燬
      之，而排除第三、四級毒品，然第三、四級毒品，依公告
      管制且無正當理由不得擅自持有之規定觀之，仍不失為違
      禁物之屬性（最高法院92年度臺非字第138 號判決意旨可
      資參照），既未納入上開特別沒收之列，自應依刑法第38
      條第1 項第1 款之規定沒收之。故扣案附表編號3 所示第
      三級毒品愷他命8 包（檢驗報告係就扣案全部9 包愷他命
      含被告施用之毛重0.55公克之愷他命1 包，合計秤重為驗
      前淨重496.208 公克，驗後淨重496.182 公克，是於扣除
      上開供被告施用之毛重0.55公克部分後，無法計算該8 包
      愷他命之驗前、驗後重量，故此8 包愷他命以毛重合計50
      7.95公克表示，含包裝袋8 只，係直接包覆毒品，內沾有
      微量之愷他命殘留而無法析離）及編號4 所示含有第三級
      毒品硝甲西泮成分之淺橘色扁圓錠4 包（驗前淨重合計12
      8.944 公克，驗後淨重合計128.938 公克，含包裝袋4 只
      ，係直接包覆毒品，內沾有微量之硝甲西泮殘留而無法析
      離），均為供被告意圖販賣而持有之毒品，係違禁物，不
      問屬於犯人與否，應依刑法第38條第1 項第1 款之規定宣
      告沒收；至愷他命及含硝甲西泮成分之淺橘色扁圓錠鑑驗
      耗用之部分，既已滅失而不存在，亦毋庸為沒收之諭知。
      另扣案附表編號5 至8 之電子磅秤1 台、大分裝盤1 個、
      小分裝盤1 個（不含供被告施用愷他命所用之小分裝盤 1
      個，詳如後述）及夾鏈袋1 包，係分別供被告秤重、分裝
      、包裝毒品所用之物，均為供其意圖販賣而持有毒品所用
      之物，且為被告所有，業據其於本院審理中供明無訛（見
      本院訴卷第64、65頁），應依刑法第38條第1 項第2 款之
      規定宣告沒收。至在被告使用之自小客車查扣之愷他命 1
      小包（毛重0.55公克）、吸管1 支、刮板1 個及小分裝盤
      1 個等物，係供其施用愷他命所剩之毒品及施用毒品之工
      具，雖分係違禁物及被告所有之物，惟此施用第三級毒品
      部分，法無明文處罰，且不在本件審理之範圍，已如前述
      ，應由檢察官另為妥適處置，爰不另為沒收之諭知，附此
      敘明。
據上論斷，應依刑事訴訟法第299條第1項前段，毒品危害防制條
例第11條第2 項、第5 條第3 項、第18條第1 項前段，刑法第11
條、第55條、第51條第5 款、第38條第1 項第1 款、第2 款，判
決如主文。
本案經檢察官王兆琳到庭執行職務。
中    華    民    國    98    年    12    月    17    日
                  刑事第十三庭  審判長法  官  黃蕙芳
                                      法  官  王參和
                                      法  官  許仁豪
以上正本證明與原本無異。
如不服本判決應於收受送達後10日內向本院提出上訴書狀，並應
敘述具體理由；如未敘述上訴理由者，應於上訴期間屆滿後20日
內向本院補提理由書（均須按他造當事人之人數附繕本）「切勿
逕送上級法院」。
中    華    民    國    98    年    12    月    18    日
                                      書記官  王翌翔
附錄法條：毒品危害防制條例第11條、第5條。
毒品危害防制條例第5條
意圖販賣而持有第一級毒品者，處無期徒刑或 10 年以上有期徒
刑，得併科新臺幣 7 百萬元以下罰金。
意圖販賣而持有第二級毒品者，處 5 年以上有期徒刑，得併科
新臺幣 5 百萬元以下罰金。
意圖販賣而持有第三級毒品者，處 3 年以上 10 年以下有期徒
刑，得併科新臺幣 3 百萬元以下罰金。
意圖販賣而持有第四級毒品或專供製造、施用毒品之器具者，處
 1 年以上7 年以下有期徒刑，得併科新臺幣 1 百萬元以下罰金
。
毒品危害防制條例第11條
持有第一級毒品者，處 3 年以下有期徒刑、拘役或新臺幣 5 萬
元以下罰金。
持有第二級毒品者，處 2 年以下有期徒刑、拘役或新臺幣 3 萬
元以下罰金。
持有專供製造或施用第一、二級毒品之器具者，處 1 年以下有
期徒刑、拘役或新臺幣 1 萬元以下罰金。
持有毒品達一定數量者，加重其刑至二分之一，其標準由行政院
定之。
附表：沒收物品一覽表。
┌──┬────┬─────────┬────┬────┐
│編號│名    稱│數    量／重    量│查獲地點│沒收依據│
├──┼────┼─────────┼────┼────┤
│ 1  │含MDMA成│1包（ 30顆，驗前淨│被告隨身│毒品危害│
│    │分之淺藍│重10.069公克，驗後│攜帶之公│防制條例│
│    │綠色圓錠│淨重10.059公克，含│事包    │第18條第│
│    │        │包裝袋1只）       │        │1項前段 │
├──┼────┼─────────┼────┼────┤
│ 2  │含四氫大│1包（驗前淨重0.424│被告上址│同上    │
│    │麻酚之綠│公克，驗後淨重0.40│住處    │        │
│    │色植物莖│7公克，含包裝袋1只│        │        │
│    │葉      │）                │        │        │
├──┼────┼─────────┼────┼────┤
│ 3  │愷他命 8│2包（毛重合計各7.2│被告身上│刑法第38│
│    │包（毛重│、29.85 公克，含包│        │條第1項 │
│    │合計507.│裝袋2只）         │        │第1款   │
│    │95公克）├─────────┼────┼────┤
│    │        │1包（毛重101.5 5公│被告隨身│同上    │
│    │        │克，含包裝袋1只） │攜帶之公│        │
│    │        │                  │事包    │        │
│    │        ├─────────┼────┼────┤
│    │        │5包（毛重各4.8、10│被告上址│同上    │
│    │        │1.3、60.65、 101.3│住處    │        │
│    │        │、 101.3公克，含包│        │        │
│    │        │裝袋5只）         │        │        │
├──┼────┼─────────┼────┼────┤
│ 4  │含硝甲西│1包（檢驗報告係就 │被告身上│同上    │
│    │泮成分之│全部含硝甲西泮成分│        │        │
│    │淺橘色扁│之淺橘色扁圓錠合計│        │        │
│    │圓錠4 包│驗前、驗後重量，故│        │        │
│    │（驗前淨│以毛重8.6 公克表示│        │        │
│    │重合計12│之，含包裝袋1只） │        │        │
│    │8.944 公├─────────┼────┼────┤
│    │克，驗後│3 包（檢驗報告係就│被告隨身│同上    │
│    │淨重128.│全部含硝甲西泮成分│攜帶之公│        │
│    │ 938公克│之淺橘色扁圓錠合計│事包    │        │
│    │）      │驗前、驗後重量，故│        │        │
│    │        │以毛重9.05、 19.55│        │        │
│    │        │、99公克表示之，含│        │        │
│    │        │包裝袋3只）       │        │        │
├──┼────┼─────────┼────┼────┤
│ 5  │電子磅秤│1台               │被告隨身│刑法第38│
│    │        │                  │攜帶之公│條第1項 │
│    │        │                  │事包    │第2款   │
├──┼────┼─────────┼────┼────┤
│ 6  │大分裝盤│1個               │被告上址│同上    │
│    │        │                  │住處    │        │
├──┼────┼─────────┼────┼────┤
│ 7  │小分裝盤│1個               │被告上址│同上    │
│    │        │                  │住處    │        │
├──┼────┼─────────┼────┼────┤
│ 8  │夾鏈袋  │1包               │被告隨身│同上    │
│    │        │                  │攜帶之公│        │
│    │        │                  │事包    │        │
└──┴────┴─────────┴────┴────┘


司法院資訊處製作；財團法人民間司法改革基金會備份。
